臺灣高等法院刑事裁定
111年度抗字第243號
抗  告  人
即受 刑 人  陳聖威




上列抗告人即受刑人因聲明異議案件，不服臺灣桃園地方法院中
華民國111年1月5日裁定（110年度聲字第4112號），提起抗告，
本院裁定如下：
    主  文
抗告駁回。
    理  由
一、原裁定意旨如附件「臺灣桃園地方法院110年度聲字第4112
    號刑事裁定」所載。
二、抗告意旨略以：本件警方實施酒測時，抗告人即受刑人陳聖
    威（下稱受刑人）只喝一小杯啤酒，而酒測值超高，當時要
    求漱口或喝水重測而警方不理，已有失酒測之公平性，且檢
    察官未傳受刑人開庭訊問，即聲請簡易判決，亦屬違法而有
    失法律之公平性等語。　
三、按受刑人或其法定代理人或配偶以檢察官執行之指揮為不當
    者，得向諭知該裁判之法院聲明異議，刑事訴訟法第484條
    定有明文。又執行機關對於審判機關所為之裁判，並無審查
    內容之權，故裁判是否違法，並非執行機關所得過問，是聲
    明異議之對象，應係檢察官之執行指揮行為，而非檢察官據
    以指揮執行之裁判，故所稱「檢察官執行之指揮不當」，係
    指檢察官有積極執行指揮之違法及其執行方法有不當等情形
    而言；檢察官如依確定判決、裁定指揮執行，即無執行之指
    揮違法或其執行方法不當之可言，至於原確定判決、裁定，
    是否有認定事實錯誤或違背法令之不當，應循再審或非常上
    訴程序以資救濟，尚無對之聲明異議之餘地（最高法院108
    年度台抗字第79號裁定意旨參照）。倘受刑人並非針對檢察
    官執行之指揮認有不當，其所為聲明異議已難謂適法，法院
    自應以裁定駁回其異議（最高法院102年度台抗字第404號裁
    定意旨參照）。
四、經查：
　㈠受刑人前因公共危險案件，經臺灣桃園地方法院以110年度桃
    原交簡字第180號判決論罪科刑確定，有該確定判決、本院
    被告前案紀錄表在卷可稽。
  ㈡觀諸受刑人所提「異議狀」、「抗告狀」所述內容，其係就
    該確定判決於程序上及實體上有所抗辯，並非針對執行檢察
    官之指揮有何違法或其執行方法有何不當加以指摘，自與前
    開聲明異議之要件未符。從而，原審以檢察官依據該確定判
    決核發指揮書指揮執行，無何違法或不當之處，爰予駁回受
    刑人之聲明異議，於法尚無不合；受刑人猶執前詞提起本件
    抗告，為無理由，應予駁回。
據上論斷，應依刑事訴訟法第412條，裁定如主文。
中　　華　　民　　國　　111 　年　　2 　　月　　15　　日
                  刑事第四庭    審判長法  官  陳筱珮
                                      法  官  柯姿佐
                                      法  官  吳元曜
以上正本證明與原本無異。
不得再抗告。
                                      書記官  黃亮潔
中　　華　　民　　國　　111 　年　　2 　　月　　16　　日
附件：臺灣桃園地方法院110年度聲字第4112號刑事裁定
臺灣桃園地方法院刑事裁定             110年度聲字第4112號
聲明異議人
即  受刑人　陳聖威　男　35歲(民國00年0月00日生)
　　　　　　　　　　身分證統一編號：Z000000000號
　　　　　　　　　　住○○市○○區○○路000巷0號
                    （現於法務部○○○○○○○○強制戒
                    治中）
上列聲明異議人即受刑人因公共危險案件，對臺灣桃園地方檢察
署檢察官執行之指揮（110 年度執字第13250號）聲明異議，本
院裁定如下：
    主  文
聲明異議駁回。 
    理  由
一、聲明異議意旨略以：聲明異議人即受刑人陳聖威（下稱聲明
    異議人）因公共危險案件，經臺灣桃園地方檢察署檢察官以
    110年度速偵字第1414號聲請簡易判決處刑，又經本院以110
    年度桃原交簡字第180號判決判處有期徒刑5月。惟警方對聲
    明異議人實施酒測時，未讓聲明異議人漱口或喝水或重測，
    有失酒測之公平性，且聲明異議人收到判決時已在新店戒治
    所強制戒治中，只能將判決寄回家中，請家人求助法律扶助
    協助上訴，卻收到臺灣桃園地方檢察署檢察官之執行指揮書
    ，爰請求重新審理云云。
二、按受刑人或其法定代理人或配偶以檢察官執行之指揮為不當
    者，得向諭知該裁判之法院聲明異議，刑事訴訟法第484 條
    定有明文。此所稱「檢察官執行之指揮不當」，係指檢察官
    有執行指揮之違法及其執行方法不當等情形而言。是檢察官
    若依確定判決指揮執行，即無執行之指揮違法或其執行方法
    不當可言。
三、經查，聲明異議人前因犯不能安全駕駛動力交通工具罪，經
    本院於110年4月19日以110年度桃原交簡字第180號判處有期
    徒刑5月，有期徒刑如易科罰金，以1千元折算1日，而上開
    刑事簡易判決書正本已於同年10月12日送達斯時在法務部○○
    ○○○○○○執行強制戒治之聲明異議人，嗣因聲明異議人、檢察
    官均未於上訴期間提起上訴，前開判決乃於同年11月2日確
    定，又聲明異議人於上開判決確定後之同年11月5日始遞狀
    提起上訴，本院於同年月9日收受後，於同年11月23日以桃
    院增刑強110桃原交簡180字第1100024725號函覆聲明異議人
    上開判決已於110年11月2日確定，此有臺灣高等法院被告前
    案紀錄表在卷可查，並據本院調取前開刑事案件全卷核閱無
    誤。是前開刑事簡易判決書既已合法送達，並生確定之效力
    ，檢察官據以核發指揮書指揮執行，自無何違法或不當之處
    ，本件聲明異議為無理由，應予駁回。
四、依刑事訴訟法第486條，裁定如主文。
中　　華　　民　　國　　111 　年　　1 　　月　　5 　　日
                  刑事第十四庭    法　官　    劉得為
以上正本證明與原本無異。
如不服本裁定，應於裁定送達後5 日內向本院提出抗告狀。
　　　　　　　　　　　　　　　   書記官　　　林思妤
中　　華　　民　　國　　111 　年　　1 　　月　　5 　　日